臺灣臺北地方法院刑事裁定　　　　　　 100年度聲字第1937號
聲　請　人　臺灣臺北地方法院檢察署檢察官
受　刑　人　廖垣彬
上列聲請人因受刑人數罪併罰有二裁判以上，聲請定其應執行之
刑，本院裁定如下：
    主  文
廖垣彬所犯如附表所示之罪，應執行有期徒刑壹年伍月，如易科
罰金，以新臺幣壹仟元折算壹日。
    理  由
一、聲請意旨略以：受刑人廖垣彬因犯毒品危害防制條例及駕駛
    業務過失傷害等案件，先後經判決確定如附表，應依刑法第
    53條、第51條第5 款規定定其應執行之刑，並諭知易科罰金
    標準，爰依刑事訴訟法第477條第1項規定聲請法院裁定。
二、按二裁判以上所宣告之數罪，均在裁判確定前所犯者，應依
    刑法第51條之規定，定其應執行之刑；又數罪併罰，分別宣
    告其罪之刑，宣告多數有期徒刑者，於各刑中之最長期以上
    ，各刑合併之刑期以下，定其刑期，但不得逾30年，刑法第
    53條、第51條第5 款分別定有明文。次按有二裁判以上，經
    定其執行刑後，又與其他裁判併合而更定其執行刑者，前定
    之執行刑當然失效，仍應以原來宣告之數個刑罰計算，而不
    以當時該數罪所定應執行刑為計算基準（最高法院57年度台
    抗字第198 號裁定可資參照）。再按法律上屬於自由裁量事
    項，尚非概無法律性之拘束，在法律上有其外部界限及內部
    界限。前者法律之具體規定，使法院得以具體選擇為適當裁
    判，此為自由裁量之外部界限。後者法院為自由裁量時，應
    考量法律之目的，法律秩序之理念所在，此為自由裁量之內
    部界限。法院為裁判時，二者均不得有所踰越。在數罪併罰
    而有二裁判以上，應定其應執行刑之案件，法院所為刑之酌
    定，固屬自由裁量事項，然對於法律之內、外部界限，仍均
    應受其拘束（最高法院91年度台非字第32號及92年度台非字
    第187 號判決意旨可資參照）。末按所謂「裁判確定前」，
    應以聲請定執行刑之各罪中最先裁判確定案件之確定時為準
    ；換言之，必須其他各罪之犯罪行為時，均在最先一罪判決
    確定前始符合數罪併罰之條件，只要所犯各罪均符合最先一
    罪裁判確定前所犯，即應由執行檢察官聲請犯罪事實最後判
    決之法院定其各罪之應執行刑，縱令所犯數罪中有一罪刑已
    經執行完畢，仍應就其所犯各罪宣告刑更定應執行刑，在所
    裁定之執行刑尚未執行完畢前，各罪之宣告刑，尚不發生執
    行完畢之問題；至已執行部分，自不能重複執行，應由檢察
    官於指揮執行時扣除之，此與定應執行刑之裁定無涉，最高
    法院81年度台抗字第464號、86年度台抗字第472號判決意旨
    參照。
三、經查：受刑人廖垣彬因違反如附表編號1至2所示之毒品危害
    防制條例，經臺灣彰化地方法院於99年9 月16日以99年度易
    字第781號判決判處有期徒刑各3月，並定其應執行有期徒刑
    5 月，且於99年10月12日判決確定，及於99年11月30日易科
    罰金執行完畢；其另於該判決確定前之99年6 月23日採尿回
    溯前2、3日，因違反如附表編號3 所示之毒品危害防制條例
    ，經臺灣彰化地方法院於99年10月8 日以99年度簡字第1776
    號判決判處有期徒刑4 月，並於99年10月26日確定；上揭受
    刑人所違反如附表編號1至3之毒品危害防制條例等罪，經臺
    灣彰化地方法院於99年12月14日以99年聲字第2041號裁判定
    其應執行有期徒刑8 月，並於99年12月28日確定；其復於首
    揭判決確定前之99年8月11日，因違反如附表編號4所示之毒
    品危害防制條例，經臺灣彰化地方法院於99年12月3 日以99
    年度簡字第1986號判決判處有期徒刑4 月，並於99年12月21
    日確定；上揭受刑人所違反如附表編號1至4之毒品危害防制
    條例等罪，經臺灣彰化地方法院於100年3 月10日以100年聲
    字第298號裁判定其應執行有期徒刑10月，並於100年3 月22
    日確定；其又於首揭判決確定前之97年7、8月某日，因犯如
    附表編號5所示之贓物罪，經臺灣彰化地方法院於100年1 月
    11日以99年度簡字第1761號判決判處有期徒刑4月，並於100
    年2月9日確定；上揭受刑人所違反如附表編號1至5之毒品危
    害防制條例等罪，經臺灣彰化地方法院於100年4月27日以10
    0年聲字第821號裁判定其應執行有期徒刑1年1 月，並於100
    年5月10日確定；其另於首揭判決確定前之99年3月1 日，因
    犯如附表編號6所示之駕駛業務過失傷害罪，經本院於100年
    4月22日以100年度交易字第34號判決判處有期徒刑5 月，並
    於100年5月23日確定；此有臺灣彰化地方法院、本院上開刑
    事判決及臺灣高等法院被告前案紀錄表各乙份附卷可稽。是
    依上揭規定及說明，檢察官聲請定其應執行之刑，核屬正當
    ，且本院仍應以原來宣告之數個刑罰計算，而不以當時該數
    罪所定應執行刑為計算基準，惟仍不得較上開已定之應執行
    有期徒刑1年1月及嗣後判處之有期徒刑5 月合併執行之1年6
    月為重，爰定其應執行之刑如主文所示，並諭知易科罰金之
    折算標準。至於受刑人所犯如附表編號1、2所示之罪，所判
    處有期徒刑各3月並定其應執行有期徒刑5月部分，雖已易科
    罰金行完畢，有臺灣高等法院被告全國前案紀錄表及受刑人
    應定執行案件一覽表在卷可稽，惟依前揭說明，本院仍應依
    法就受刑人判決確定前所犯上開6 罪定其應執行之刑，俟檢
    察官指揮執行應執行刑時，再就形式上已執行部分予以折抵
    ，附此敘明。
四、依刑事訴訟法第477條第1項，刑法第53條、第51條第5款、
    第41條第1項、第8項，裁定如主文。
中    華    民    國   100    年    7     月    26    日
                       刑事第十四庭  法  官  賴武志
以上正本證明與原本無異。
如不服本裁定，應於送達後5 日內，向本院提出抗告狀。
                                     書記官  劉麗英
中    華    民    國   100    年    7     月    26    日